# 请教陈版主，股转债后利息资本化问题。

提问人：wxcpa1981 时间：2019-09-13 11:30:47
陈版主中秋快乐。 2016 年，A 公司与其他单位合资成立 B 公司（钢铁企业），A出资 40 亿元计入实收资本，占控股权。 2018 年，由于国家政策等原因，A 公司撤资，将 40 亿股权变更为债权。由于B 公司已将资本金全部用于工程项目建设，至今尚未完工，尚需投入资金。 2018 年 A 撤资时，资金流向为：A通过其集团的财务公司以委托贷款的名义将 40 亿资金贷给B，B 又将 40 亿偿还给 A 作为撤资款。委托贷款合同中注明的资金用途为：自身经营发展。请问： 40 亿的资金利息可否在收到贷款时开始资本化？
即从 2018 年撤资到现在进行资本化处理，目前项目尚未完工。
个人感觉：前期以股权形式进入的 40 亿资金已全部用于建设，实质上有资金置换的性质，后期贷款利息可以进行资本化处理。不知理解是否恰当，请多指教。

回答人：chenyiwei
此处用于置换的是一般借款，应按一般借款资本化的处理原则处理，并考虑置换操作的影响。个人感觉资本化的可能性不大。参考：《瑞华研究2010 ～ 2016 汇编》之 “问题 1-1-35（一般借款费用资本化问题）”、“问题 1-1-43（借款置换后的利息能否继续资本化）”。

提问人：wxcpa1981 时间：2019-09-15 04:20:26
如果本次借款没有发生资金流转，就是 B 公司账面将实收资本调整成了负债，没有发生实质性现金流呢？ 1 、因股转债导致的资本金转变为债务，相对应的资金于减资前已经支出，且全部用于建设项目支出。
2 、资金自减资之日起借款费用即已经发生；
3 、建设项目购建活动于减资之日前即已经开始。
4 、项目投产前所有支出的资金均是用于该项目建设。这样符合资本化条件吗？

回答人：chenyiwei
理论上可以。